臺灣臺北地方法院民事裁定
111年度聲字第180號
                                      111年度聲字第183號
聲  請  人  林永福  
相  對  人  元富證券股份有限公司

法定代理人  陳俊宏  
上列當事人間聲請停止執行事件，本院裁定如下：
    主  文
聲請駁回。
    理  由
按強制執行程序開始後，除法律另有規定外，不停止執行；有
  回復原狀之聲請，或提起再審或異議之訴，或對於和解為繼續
  審判之請求，或提起宣告調解無效之訴、撤銷調解之訴，或對
  於許可強制執行之裁定提起抗告時，法院因必要情形或依聲請
  定相當並確實之擔保，得為停止強制執行之裁定，強制執行法
  第18條第1項、第2項定有明文。準此，強制執行程序開始後，
  原則上不停止執行，但法律另有規定時不在此限，而強制執行
  法第18條第1項所稱法律另有規定之情形，係指同條第2項之情
  事及公司法、破產法所規定有關執行障礙之事由等情事而言，
  提起上訴並不包括在內。　
本件聲請意旨略以：聲請人與相對人間給付券差借券費用爭議
  ，聲請人已就原審判決（案列：109年度北金簡字第5號）提起
  上訴，相對人已向臺灣高雄地方法院（下稱高雄地院）聲請強
  制執行（案列：111年度司執字第25922號，下稱系爭執行事件
  ），為恐財產遭查封拍賣，難回復原狀，爰聲請停止強制執行
  等語。
經查，相對人前對聲請人提起給付券差借券費用事件，經原審
  判決判命：㈠聲請人應給付相對人新臺幣（下同）13萬5815元
  ，及自108年3月4日起至清償日止，按週年利率5%計算之利息
  。㈡聲請人應給付相對人2萬元。駁回相對人其餘之訴，並就㈠
  、㈡為假執行暨免為假執行之宣告，聲請人主張相對人以原判
  決假執行宣告為執行名義聲請強制執行，經高雄地院以111年
  度司執字第25922號受理在案等情，業據其提出系爭執行事件
  之執行命令為憑，聲請人雖陳稱恐財產遭查封拍賣難以回復云
  云，惟揆諸前開說明，聲請人雖已對原判決提起上訴，現由本
  院以111年度金簡上字第2號審理中，然提起上訴非屬強制執行
  法第18條第2項所示之停止執行事由，況聲請人若認有免為假
  執行之必要，逕依原審判決主文第4項後段、第5項後段，供擔
  保後聲請免為假執行即可，殊無依強制執行法第18條第2項規
  定聲請裁定停止強制執行之餘地。從而，聲請人聲請裁定停止
  強制執行，於法無據，應予駁回。
據上論結，本件聲請為無理由，爰裁定如主文。　
中　　華　　民　　國　　111 　年　　3 　　月　　25　　日
                  民事第五庭    審判長  法  官  匡偉
　
                                        法  官  蔡牧容
　
                                        法  官  何佳蓉
以以上正本係照原本作成。
本裁定不得抗告。
中　　華　　民　　國　　111 　年　　3 　　月　　25　　日
                                        書記官　陳立俐